# 请教设立验资问题

提问人：boyuan3000 时间：2011-12-05 17:43:56
一个新设立生产企业需要验资，按规定需要环评，我想问的是：事务所出验资报告时需要企业提供环评报告吗？还是企业向工商申请营业执照才需要提供？有个企业正在环评中，估计短时间拿不到报告，客户急于拿验资报告，怎办？

回答人：chenyiwei
个人意见：根据《公司登记管理条例》的规定，在申请登记设立有限责任公司时需提交有关批准文件。但验资业务的目的是“对被审验单位注册资本的实收情况或注册资本及实收资本的变更情况进行审验，并出具验资报告”，因此对于相关行政许可批文中与注册资本确定和出资缴纳等验资业务审验对象无明显关联的内容，可以不取得。验资准则的指南中对设立验资取证要求的规定也没有规定要取得这些证据。即，验资准则对于取证的要求基本上是按照《公司登记管理条例》规定的登记申请材料的要求确定的，但对于其中明显与注册资本确定、出资、验资等无关的内容，并不属于相关的验资证据。